# 审计勘察设计企业收入确认和成本结转遇到难题

提问人：xinyongka2016 时间：2018-06-03 16:49:05
审计某国有勘察设计企业遇到难题， 1.收入确认方面 该企业承接的设计项目收入确认采取“节点百分比法”核算，即将设计合同划分为N个结点，一般是，预收定金、初步设计20%、施工图设计60%、施工配合20%，不同阶段只有到达该结点终点才确认本阶段的收入，事实上业主付款不是按照节点来付的，如某政府项目，在施工图出具后就付了95%的设计款，剩5%需政府审计后才付，但该企业只确认80%收入，余15%款项以工程未完成审计为由长期挂账已有数年（政府项目竣工后长期未排上审计）。 2.成本结转 该企业项目成本采取估计总成本乘以完工进度（一般按收入确认节点）比例结转，但由于各项目部对成本率普遍预估过高，导致大量项目的归集和分摊的实际发生成本费用，小于结转的项目成本，这样很多跨年存续项目年末未结转成本出现了负数，而未结转劳务成本体现在资产负债表中的存货项下，这样导致该企业存货余额逐年降低，而预收账款则逐年上升， 17 年末该企业存货占预收账款的比例已不足20%。 显然该企业为逃避上交国资收益等原因，隐瞒了巨额利润，但在审计定性时遇到了难题，企业财务称严格按准则记账，属于合理规避财政要求，请问这家企业的做法是否符合会计准则，如果是问题的话如何定性？

回答人：chenyiwei
从你说的情况看，该企业在会计上的主要问题是：（ 1 ）完工百分比确定随意性大，不符合收入准则（ 2006 版，下同）第十二条规定；（ 2 ）预估成本不准确造成成本虚增；（ 3 ）完工后收入确认不及时。可归结为完工百分比确定和预算总成本估计两方面。这已经明显超出合理的财务操作的限度。除了逃避上缴国资收益以外，税务风险也要关注。